*********************************************************
Skrypt do wykorzystania z danymi z poprzednich skryptów
Podmienić nazwy DF w odpowiednich miejscach
*********************************************************

Biblioteka caret (Spróbować użyć tych bibliotek bezpośrednio)
biblioteka wspomagająca używająca bibliotek: 
"e1071" dla metody "svmPoly" 
"naivebayes" dla metody "nb"
https://topepo.github.io/caret/train-models-by-tag.html#neural-network

słaby wsad:
"dtm is a sparse matrix in CSC format dgCMatrix. So look for packages which can take sparse matrix as an input. Or you can try to apply dimensionality reduction (for example LSA) and then feed this dense matrix to caret."

Uczenie
x,y do podmiany w zależności od danych
method svmPoly lub nb zależy co chcemy robić
```{r}
library(caret)

ctrl.svm.1 <- trainControl(method="repeatedcv",
                           number=10,
                           repeats=5,
                           summaryFunction = multiClassSummary,
                           verboseIter = TRUE)

# fit.svm.1 <- train(x = as.matrix(dtm_train), y= as.factor(train$points), 
#                    method="svmPoly",  
#                    metric="Accuracy", 
#                    trControl = ctrl.svm.1, 
#                    scale = FALSE, verbose = TRUE)
fit.svm.1 <- train(x = dtm_train, y= as.factor(train$points),
                   method="svmPoly",
                   metric="Accuracy",
                   trControl = ctrl.svm.1,
                   scale = FALSE, verbose = TRUE)

```
 
 Predykcja
  newdata do podmiany
```{r}
predict(fit.svm.1, newdata = head(dtm_test), type = "prob")
```

Biblioteka glmnet działa bezpośtednio na tych DF niestety nie jest to bayes an svm
Bardzo szybkie

"It fits linear, logistic and multinomial, poisson, and Cox regression models. It can also fit multi-response linear regression, generalized linear models for custom families, and relaxed lasso regression models."

https://glmnet.stanford.edu/articles/glmnet.html
 
Uczenie
```{r}
library(glmnet)
NFOLDS = 4
res = cv.glmnet(x = dtm_train_tfidf, y = train[['points']], 
                              family = 'multinomial', 
                              alpha = 1,
                              type.measure = "mae",
                              nfolds = NFOLDS,
                              thresh = 1e-3,
                              maxit = 1e3)
print(paste("max AUC =", round(max(res$cvm), 4)))
plot(res)
```

 Predykcja
```{r}
#Test on hold-out sample
preds = predict(res, dtm_test_tfidf, type = 'response')
print(preds)
```
